# 母公司持有孙公司股权披露

提问人：小夜猫 时间：2017-08-28 19:16:07
母公司持有子公司70%的股权，子公司持有孙公司70%的股权，那么母公司是不是间接持有孙公司49%的股权，但表决权比例还是70%？请教陈版，这样算对不对，该算法有没有出处？谢谢

回答人：chenyiwei
不可以这样理解。只能说母公司间接持股比例是 70 ％。不能简单地用乘法认为母公司享有该孙公司 49 ％的股东权益。合理的说法是：持有该孙公司 30 ％股权的少数股东享有该孙公司 30 ％的股东权益；持有该子公司 30 ％股权的少数股东在子公司享有的孙公司留存收益中按比例分享 30 ％。这是分别在两个层次确认的少数股东权益，不应混为一谈。